de: Befestigungsart der Garnführung: Selbstklebend/Aufklebbar; Verstellbare Fingerschlaufe; Clip-on; Elastikband; Fingerring; Handgeführt; Maschinenmontiert; Magnetisch; Zum Anschrauben; Mit Riemen; Saugnapf; Tischklemme; Fingerhut; Sonstige
fi: Langanohjaimen kiinnitystapa: Tarrakiinnitteinen; Säädettävä sormilenkki; Klipsikiinnitteinen; Kuminauha; Sormus; Kädessä pidettävä; Koneeseen asennettava; Magneettinen; Ruuvattava; Hihnakiinnitteinen; Imukuppi; Pöytäpuristin; Sormustin; Muu
th: รูปแบบการติดตั้ง/ยึดตัวนำด้ายและเส้นด้าย: มีกาว/ติดได้; ห่วงสวมนิ้วปรับได้; แบบหนีบ; สายยางยืด; แหวนสวมนิ้ว; แบบถือ; ติดตั้งกับจักร; แม่เหล็ก; แบบขันสกรู; แบบสายรัด; ถ้วยดูดสูญญากาศ; แคลมป์หนีบโต๊ะ; ปลอกนิ้ว; อื่นๆ
it: Stile di montaggio/fissaggio della guida per filo e filato: Adesivo/da incollare; Anello per dito regolabile; A clip; Fascia elastica; Anello; Portatile; Montato su macchina; Magnetico; A vite; A strappo; A ventosa; Morsetto da tavolo; Ditale; Altro
hu: Cérna- és fonalvezető rögzítési/csatlakozási módja: Ragasztós/felragasztható; Állítható ujjhurok; Felcsíptethető; Gumis; Ujjgyűrű; Kézi; Gépre szerelhető; Mágneses; Felcsavarozható; Pántos; Tapadókorongos; Asztali szorítós; Gyűszűs; Egyéb
pt-BR: Guia de linha e fio estilo de montagem/fixação: Adesivo/colante; Alça de dedo ajustável; De clipe; Faixa elástica; Anel de dedo; Portátil; Montado na máquina; Magnético; Rosqueável; Com alça; Ventosa; Braçadeira de mesa; Dedal; Outros
ru: Стиль крепления направляющей для нитей и пряжи: На клеевой основе/самоклеящийся; Регулируемая петля на палец; На зажиме (клипсе); Эластичная лента; Кольцо на палец; Ручной; С креплением к машине; Магнитный; На винтах; На ремешке; На присоске; Настольная струбцина; Наперсток; Другое
da: Monterings- eller fastgørelsesstil for tråd- og garnguide: Klæbende/selvklæbende; Justerbar fingerløkke; Clip-on; Elastikbånd; Fingerring; Håndholdt; Maskinmonteret; Magnetisk; Skruemonteret; Strap-on; Sugekop; Bordklemme; Fingerbøl; Andet
nb: Montering-/festestil for tråd- og garnføring: Klebende; Justerbar fingerløkke; Klips-på; Elastisk bånd; Fingerring; Håndholdt; Maskinmontert; Magnetisk; Skru-på; Stropp-på; Sugekopp; Bordklemme; Fingerbøl; Annet
hr-HR: Stil montaže/kačenja konca i prediva: Ljepljivo / na lijepljenje; Prilagodljiva petlja za prst; Na kopčanje; Elastična traka; Prsten za prst; Ručno; Za montažu na stroj; Magnetski; Na zavrtanje; S remenom; Priljepak; Stolna stezaljka; Naprstak; Ostalo
zh-TW: 引線器安裝/固定樣式: 黏貼式; 可調式指環; 夾扣式; 鬆緊帶; 指環; 手持式; 機器安裝式; 磁吸式; 螺絲固定式; 綁帶式; 吸盤式; 桌夾式; 頂針式; 其他
zh-CN: 导线/导纱器安装方式: 粘合/粘贴式; 可调节指环; 夹扣式; 橡皮筋; 指环; 手持式; 机器安装式; 磁性; 螺丝固定式; 绑带式; 吸盘; 桌夹式; 顶针式; 其他
vi: Kiểu lắp/gắn dẫn chỉ và sợi: Dán/kết dính; Vòng đeo ngón tay có thể điều chỉnh; Kẹp; Dây thun; Nhẫn đeo ngón tay; Cầm tay; Gắn trên máy; Từ tính; Vặn ốc; Cột dây; Cốc hút; Kẹp bàn; Đê bao ngón tay; Khác
ko: 실 및 원사 가이드 장착/부착 방식: 접착식/붙이는 방식; 조절형 손가락 고리; 클립형; 탄성 밴드; 반지형; 휴대용; 기계 장착형; 자석식; 나사형; 스트랩형; 흡착판; 테이블 클램프; 골무; 기타
cs: Typ upevnění vodiče nitě/příze: Nalepovací; Nastavitelné poutko na prst; Připínací; Pružný pásek; Prstýnek; Do ruky; K připevnění na stroj; Magnetický; Šroubovací; Připevňovací na popruh; S přísavkou; Stolní svorka; Náprstek; Ostatní
pl: Sposób mocowania prowadnicy nici i przędzy: Samoprzylepne / Naklejane; Regulowana pętla na palec; Na klips; Elastyczna taśma; Pierścionek; Ręczne; Montowane na maszynie; Magnetyczne; Wkręcane; Na pasek; Przyssawka; Zacisk stołowy; Naparstek; Inne
pt-PT: Estilo de montagem/fixação do guia de linha e fio: Adesivo/colável; Argola de dedo ajustável; De mola; Fita elástica; Anel; Manual; Montado em máquina; Magnético; Enroscável; Fixação com fita; Ventosa; Grampo de mesa; Dedal; Outro
sv: Montering/fastsättning av tråd- och garnguide: Självhäftande; Justerbar fingerögla; Med klämma; Elastiskt band; Fingerring; Handhållen; Maskinmonterad; Magnetisk; Skruvas på; Med rem; Sugkopp; Bordsklämma; Fingerborg; Annat
lt-LT: Siūlų ir verpalų kreiptuvo tvirtinimo tipas: Lipnus / klijuojamas; Reguliuojama piršto kilpa; Prisegamas; Elastinė juosta; Piršto žiedas; Laikomas rankoje; Tvirtinamas prie mašinos; Magnetinis; Prisukamas; Užsegamas dirželiu; Su siurbtuku; Stalo spaustukas; Antpirštis; Kitas
ja: スレッド&ヤーンガイド取付方式: 粘着/貼り付け式; 調整可能なフィンガーループ; クリップオン; 伸縮バンド; フィンガーリング; 手持ち式; 機械取り付け式; マグネット式; ねじ込み式; ストラップ式; 吸盤式; テーブルクランプ; 指ぬき; その他
bg-BG: Стил на закрепване/монтаж на водач за конец и прежда: Лепящ се; Регулируема примка за пръст; С щипка; Еластична лента; Пръстен за пръст; Ръчен; Монтиран на машина; Магнитен; С винт; С каишка; С вендуза; Скоба за маса; Напръстник; Друго
fr: Mode de fixation ou de port du guide-fil: Adhésif/autocollant; Boucle de doigt réglable; À clipser; Bande élastique; Anneau de doigt; Portatif; Monté sur machine; Magnétique; À visser; À sangler; À ventouse; Serre-joint de table; Dé; Autre
el: Τρόπος τοποθέτησης/σύνδεσης του οδηγού νήματος: Αυτοκόλλητο/επικολλώμενο; Ρυθμιζόμενη θηλιά δακτύλου; Με κλιπ; Ελαστική ταινία; Δαχτυλίδι; Χειρός; Τοποθέτηση σε μηχανή; Μαγνητικό; Βιδωτό; Με ιμάντα; Βεντούζα; Σφιγκτήρας τραπεζιού; Δακτυλήθρα; Άλλο
ro-RO: Stil de montare/atașare a ghidajului pentru ață: Adeziv/cu lipire; Buclă ajustabilă pentru deget; Cu clemă (clip-on); Bandă elastică; Inel pentru deget; De mână; Montat pe mașină; Magnetic; Prin înșurubare; Cu curea; Ventuză; Clemă pentru masă; Degetar; Altele
tr: İplik ve yün kılavuzu montaj tipi: Yapışkanlı/yapıştırma; Ayarlanabilir parmak halkası; Klipsli; Elastik bant; Parmak yüzüğü; Elde taşınır; Makineye monte; Manyetik; Vidalı; Kayışlı; Vantuzlu; Masa kelepçesi; Yüksük; Diğer
sk-SK: Spôsob montáže/upevnenia vodiča nite a priadze: Nalepovacie; Nastaviteľná slučka na prst; Pripínacie; Elastický pásik; Prsteň; Do ruky; Namontované na stroji; Magnetické; Priskrutkovacie; Na remienok; S prísavkou; Stolová svorka; Náprstok; Iné
en: Thread & yarn guide mounting/attachment style: Adhesive/stick-on; Adjustable finger loop; Clip-on; Elastic band; Finger ring; Handheld; Machine-mounted; Magnetic; Screw-on; Strap-on; Suction cup; Table clamp; Thimble; Other
nl: Draad- en garengeleider bevestigings-/montagestijl: Zelfklevend/plak; Verstelbare vingerlus; Clip-on; Elastische band; Vingerring; In de hand te houden; Gemonteerd op de machine; Magnetisch; Opschroefbaar; Strap-on; Zuignap; Tafelklem; Vingerhoed; Overige
sl-SI: Stil montaže/pritrditve vodila za sukanec in prejo: Samolepilno; Prilagodljiva prstna zanka; S sponko; Elastični trak; Prstan; Ročno; Strojna pritrditev; Magnetno; Na vijak; S paščkom; S priseskom; Namizna spona; Naprstnik; Drugo
es: Estilo de montaje/fijación de la guía de hilo y lana: Adhesivo/para pegar; Bucle ajustable para el dedo; Con clip; Banda elástica; Anillo para el dedo; De mano; Montaje en máquina; Magnético; Atornillable; Con correa; Con ventosa; Abrazadera de mesa; Dedal; Otro